臺灣彰化地方法院刑事判決　　　　　　　　　　　　　九十三年度訴字第四四二號
　　公　訴　人　臺灣彰化地方法院檢察署檢察官
　　被　　　告　甲○○
　　　　　　　　乙○○
右列被告因違反槍砲彈藥刀械管制條例案件，經檢察官提起公訴（九十三年度偵字第
九五四號），於本院準備程序進行中，被告就被訴事實為有罪之陳述，經裁定改依簡
式審判程序審理，本院判決如左：
    主  文
甲○○共同未經許可，持有可發射子彈具有殺傷力之改造手槍，處有期徒刑玖月，併
科罰金新臺幣伍萬元，罰金如易服勞役，以新臺幣玖佰元即銀元佰元折算壹日。
乙○○共同未經許可，持有可發射子彈具有殺傷力之改造手槍，處有期徒刑陸月，併
科罰金新臺幣參萬元，罰金如易服勞役，以新臺幣玖佰元即銀元佰元折算壹日，緩
刑貳年。
扣案之改造手槍壹支（槍枝管制編號：000000000號；含彈匣壹個）沒收。
    事  實
一、甲○○、乙○○二人為夫妻關係，渠等均明知可發射子彈具有殺傷力之改造手槍
    ，係槍砲彈藥刀械管制條例所列管之槍枝，未經許可，不得持有或寄藏。緣於民
    國九十一年五月間，甲○○基於持有具有殺傷力之改造手槍之犯意，在台中市第
    一廣場附近，以新台幣（下同）三萬元之價格，向一年籍、姓名不詳綽號「阿峰
    」之成年男子，購得可發射子彈且具有殺傷力之改造手槍一支（為仿ＢＥＲＥＴ
    ＴＡ廠８４型半自動手槍製造之玩具手槍換裝土造金屬槍管而成之改造手槍，槍
    枝管制編號：0000000000號；含彈匣一個），並攜回其位於彰化縣彰
    化市○○里○○路○段二一０巷三十一號之住處，未幾，即為其妻乙○○發現，
    而乙○○為防甲○○滋生事端，乃與甲○○共同基於持有前揭具有殺傷力之改造
    手槍之犯意聯絡及行為分擔，於九十二年中旬間某日，由甲○○將該支改造手槍
    取交乙○○，再由乙○○攜往彰化縣彰化市○○街四十六號娘家房間藏放，而共
    同非法持有之。嗣於九十三年一月三十日九時四十五分許，甲○○、乙○○因涉
    嫌違反毒品危害防制條例罪嫌，經警前往二人位於住彰化縣彰化市○○里○○路
    ○段二一０巷三十一號住處搜索，並查獲二人涉嫌施用第一級毒品海洛因之犯行
    時（甲○○施用毒品部分，業經本院以九十三年度訴字第四二三號判處有期徒刑
    七月，乙○○施用毒品部分，經送觀察、勒戒後，因無繼續施用毒品之傾向，由
    臺灣彰化地方法院檢察署檢察官以九十三年度毒偵字第三一二號為不起訴處分）
    ，在未經有偵查犯罪職權機關或公務員發覺渠等另涉前揭共同持有改造手槍之犯
    行前，即向到場實施搜索之彰化縣警察局員警主動陳明而自首，並帶領警方至彰
    化縣彰化市○○街四十六號，由乙○○入內取出上開改造手槍一支報繳，進而接
    受裁判。
二、案經彰化縣警察局移送臺灣彰化地方法院檢察署檢察官偵查起訴。
    理  由
一、訊據被告甲○○、乙○○，對於右揭時、地非法持有可發射子彈具有殺傷力之改
    造手槍，暨事後自首並報繳前揭改造手槍等事實坦承不諱，並有查獲之改造手槍
    一支（含彈匣一個）扣案足資佐證，而上開扣案之改造手槍，經送請內政部警政
    署刑事警察局鑑驗結果，認送鑑改造手槍一支（槍枝管制編號：0000000
    00號），係仿ＢＥＲＥＴＴＡ廠８４型半自動手槍製造之玩具手槍換裝土造金
    屬槍管而成之改造手槍，機械性能良好，可擊發適用之子彈，認具殺傷力，此有
    該局九十三年三月一日刑鑑字第０九三００三四一三二號槍彈鑑定書一份附卷為
    據。至被告甲○○於本院審理時雖陳稱前揭改造手槍係伊於九十一年五月間，在
    台中市第一廣場，以三萬五千元之代價購得，之後即放置於住處臥室抽屜，九十
    一年六月間，發現該把手槍不見了，伊不知係乙○○拿回娘家藏放云云，另被告
    乙○○陳稱伊於九十一年底或九十一年六月底在臥室抽屜發現乙把改造手槍，伊
    知道係甲○○拿回來的，為防甲○○拿去做壞事，就偷偷拿回娘家放，伊一直未
    跟甲○○說云云；然查，被告二人於自首報繳前揭改造手槍後，被告乙○○於警
    訊中即供稱該把改造手槍係甲○○於九十一年間以三萬元之代價所購買，嗣於偵
    查中，被告甲○○亦供稱該把改造手槍係以三萬元之價格取得，是被告甲○○取
    得前揭改造手槍之價格，應係三萬元，合先陳明；又被告甲○○於偵查中即已供
    稱：伊買得前揭改造手槍後，被告乙○○就已知情，因其個性衝動，所以叫被告
    乙○○將該把改造手槍拿回其娘家藏放，伊有跟乙○○回娘家，是乙○○自己拿
    到房間放的，確切位置只有乙○○知道，也不讓伊知道，怕伊去拿，今天也是乙
    ○○帶警察去查獲等語，而被告乙○○於偵查中亦供稱：九十一年間伊才知道有
    這把手槍，是甲○○跟伊說的，九十二年中時，因甲○○脾氣不好，伊覺得把槍
    放在娘家較好，就跟甲○○一起拿回家，放在伊房間等語，顯然被告乙○○不惟
    知悉被告晉瑋非法持有前揭改造手槍，嗣並於九十二年中旬間某日，與甲○○基
    於共同持有之犯意，攜往伊位於彰化縣彰化市○○街四十六號娘家房間藏放，則
    被告二人共同持有前揭改造手槍之情，亦可認定。從而，本件事證明確，被告犯
    行足堪認定，應依法論科。
二、核被告甲○○、乙○○二人所為，均係犯槍砲彈藥刀械管制條例第十一條第四項
    之未經許可持有可發射子彈具有殺傷力之改造手槍罪。被告間互有犯意聯絡及行
    為分擔，均為共同正犯。又被告二人犯前開之罪後，未經有偵查犯罪職權機關或
    公務員發覺渠等前開犯行前，向警方自首，並報繳渠等持有之前揭改造手槍，進
    而接受裁判，應依槍砲彈藥刀械管制條例第十八條第一項前段之規定減輕其刑。
    爰審酌被告等之品行、持有改造手槍之動機、目的、手段，未經許可持有具有殺
    傷力之改造手槍易對社會治安暨他人生命、身體、財產構成威脅之危害，及渠等
    犯後態度均稱良好等一切情狀，各量處如主文所示之刑，併科罰金部分並均諭知
    易服勞役之折算標準，以資懲儆。末查，被告乙○○前未曾受有期徒刑以上刑之
    宣告，此有臺灣高等法院被告全國前案紀錄表一份在卷可參，且查被告乙○○係
    為防其夫甲○○持該改造手槍滋生事端，始而持有並予以藏放，與一般持有槍械
    之目的迥然不同，加諸被告乙○○犯後知所悔悟，其經此教訓，應知警惕而無再
    犯之虞，所宣告之刑，本院認以暫不執行為適當，併予宣告緩刑二年，以勵自新
    。扣案之可發射子彈具有殺傷力之改造手槍一支（槍枝管制編號：000000
    000號；含彈匣一個），為屬違禁物，應依刑法第三十八條第一項第一款之規
    定宣告沒收。
三、至被告甲○○於警、偵訊中及本院審理時，雖均曾供稱其購得前揭改造手槍時，
    同時附贈子彈云云，惟本件除前揭改造手槍外，並未扣得任何子彈，則被告甲○
    ○前稱同時取得之子彈有無殺傷力即屬不明，自難僅憑被告甲○○之自白，另以
    槍砲彈藥刀械管制條例第十二條第四項之未經許可持有子彈罪名相繩，附此敘明
    。
據上論斷，應依刑事訴訟法第二百七十三條之一第一項、第二百九十九條第一項前段
，槍砲彈藥刀械管制條例第十一條第四項、第十八條第一項前段，刑法第十一條前段
、第二十八條、第四十二條第二項、第七十四條第一款、第三十八條第一項第一款，
現行法規所定貨幣單位折算新臺幣條例第二條，罰金罰鍰提高標準條例第二條，判決
如主文。
本案經檢察官賴志盛到庭執行職務。
中      華      民      國      九十三    年      六      月    十四    日
                                臺灣彰化地方法院刑事第二庭
                                    法      官  王  義  閔
右正本證明與原本無異。
如不服本判決，應於判決送達後十日內，向本院提出上訴狀( 須附繕本 )。
告訴人或被害人對於判決如有不服具備理由請求檢察官上訴者，其上訴期間之計算係
以檢察官收受判決正本之日期為準。
                                    法院書記官  詹  國  立
中      華      民      國      九十三    年      六      月    十六    日
槍砲彈藥刀械管制條例第十一條第四項：
未經許可，持有、寄藏或意圖販賣而陳列第一項所列槍砲者，處一年以上七年以下
  有期徒刑，併科新臺幣七百萬元以下罰金。
  第一項至第三項之未遂犯罰之。
